Inventaris van de archieven van het Gerechtshof te 's-Gravenhage (1975) 1980-1989 (1993), het Secretariaat v.d. Commissie Schadefonds Geweldmisdrijven (1976) 1980-1989 (1991) en de Commissie van Toezicht bij het Jeugdhuis van Bewaring De Sprang 1980-1989
Nationaal Archief, Den Haag
- Inventaris van het archief van het Gerechtshof te 's-Gravenhage, I
  - Stukken betreffende bijzondere onderwerpen, 2
    - Strafzaken, 2.1
      - (Economische) Enkel- en Meervoudige kamers, 2.1.1
        - Dossiers van de in hoger beroep behandelde (economische) strafzaken, welke zijn behandeld door de raadsheren van de meervoudige - of enkelvoudige kamers of door het openbaar ministerie, 1980 - 1989; 30-772; 743 pakken
          - 1986, rolnummers 306 - 355, 402
          - 1986, rolnummers 356 - 385, 403
          - 1986, rolnummer 386, 404
          - 1986, rolnummer 387 (deel I), 405
          - 1986, rolnummer 387 (deel II), 406
          - 1986, rolnummer 387 (deel III), 407
          - 1986, rolnummer 387 (deel IV), 408
          - 1986, rolnummer 387 (deel V), 409
          - 1986, rolnummer 387 (deel VI), 410
          - 1986, rolnummers 388 - 391 (deel I), 411
          - 1986, rolnummer 391 (deel II), 412
          - 1986, rolnummer 391 (deel III), 413
          - 1986, rolnummer 391 (deel IV), 414
          - 1986, rolnummer 391 (deel V), 415
          - 1986, rolnummers 392 - 415, 416
          - 1986, rolnummers 416 - 490, 417
          - 1986, rolnummers 491 - 570, 418
          - 1986, rolnummers 571 - 625, 419
          - 1986, rolnummers 626 - 650, 420
          - 1986, rolnummers 651 - 690, 421
          - 1986, rolnummers 691 - 714, 422
          - 1986, rolnummers 715 - 765, 423
          - 1986, rolnummers 766 - 814, 424
          - 1986, rolnummers 815 - 838 (deel I), 425
          - 1986, rolnummer 838 (deel II), 426
          - 1986, rolnummers 838 (deel III) - 840, 427
          - 1986, rolnummers 841 - 890, 428
          - 1986, rolnummers 891 - 941, 429
          - 1986, rolnummers 942 - 994, 430
          - 1986, rolnummers 995 - 1006, 431
          - 1986, rolnummers 1007 - 1020, 432
          - 1986, rolnummers 1021 - 1075, 433
          - 1986, rolnummers 1076 - 1112, 434
          - 1986, rolnummers 1113 - 1170, 435
          - 1986, rolnummers 1171 - 1215, 436
          - 1986, rolnummers 1216 - 1246 (deel I), 437
          - 1986, rolnummers 1246 (deel II) - 1253, 438
          - 1986, rolnummers 1254 - 1299, 439
          - 1986, rolnummers 1300 - 1308, 440
          - 1986, rolnummers 1309 - 1342, 441
          - 1986, rolnummers 1343 - 1359 (deel I), 442
          - 1986, rolnummers 1359 (deel II) - 1360, 443
          - 1986, rolnummers 1361 - 1372, 444
          - 1986, rolnummers 1373 - 1395, 445
          - 1986, rolnummers 1396 - 1460, 446
          - 1986, rolnummers 1461 - 1515, 447
          - 1986, rolnummer 1490 (deel I), 448
          - 1986, rolnummer 1490 (deel II), 449
          - 1986, rolnummer 1490 (deel III), 450
          - 1986, rolnummer 1490 (deel IV), 451
          - 1986, rolnummer 1490 (deel V), 452
          - 1986, rolnummer 1490 (deel VI), 453
          - 1986, rolnummer 1490 (deel VII), 454
          - 1986, rolnummer 1490 (deel VIII), 455
          - 1986, rolnummer 1490 (deel IX), 456
          - 1986, rolnummer 1490 (deel X), 457
          - 1986, rolnummer 1490 (deel XI), 458
          - 1986, rolnummer 1490 (deel XII), 459
          - 1986, rolnummer 1490 (deel XIII), 460
          - 1986, rolnummer 1490 (deel XIV), 461
          - 1986, rolnummer 1490 (deel XV), 462
          - 1986, rolnummer 1490 (deel XVI), 463
          - 1986, rolnummer 1490 (deel XVII), 464
          - 1986, rolnummer 1490 (deel XVIII), 465
          - 1986, rolnummer 1490 (deel XIX), 466
          - 1986, rolnummer 1490 (deel XX), 467
          - 1986, rolnummer 1490 (deel XXI), 468
          - 1986, rolnummer 1490 (deel XXII), 469
          - 1986, rolnummer 1490 (deel XXIII), 470
          - 1986, rolnummer 1490 (deel XXIV), 471
          - 1986, rolnummer 1490 (deel XXV), 472
          - 1986, rolnummer 1490 (deel XXVI), 473
          - 1986, rolnummer 1490 (deel XXVII), 474
          - 1986, rolnummer 1490 (deel XXVIII), 475
          - 1986, rolnummer 1490 (deel XXIX), 476
          - 1986, rolnummers 1516 - 1541, 477
          - 1986, rolnummers 1542 - 1604, 478
          - 1986, rolnummers 1605 - 1652, 479
          - 1986, rolnummers 1653 - 1701, 480
          - 1986, rolnummers 1702 - 1709 (deel I), 481
          - 1986, rolnummer 1709 (deel II), 482
          - 1986, rolnummers 1710 - 1749, 483
          - 1986, rolnummers 1750 - 1799, 484
          - 1986, rolnummers 1800 - 1813, 485
          - 1986, rolnummers 1814 - 1875, 486
          - 1986, rolnummers 1876 - 1912, 487
          - 1986, rolnummers 1913 - 1964, 488
          - 1986, rolnummers 1965 - 2019, 489
          - 1986, rolnummers 2020 - 2070, 490
          - 1986, rolnummers 2071 - 2141, 491
          - 1986, rolnummers 2142 - 2187, 492
          - 1986, rolnummers 2188 - 2207, 493
          - 1986, rolnummers 2208 - 2245, 494
          - 1986, rolnummers 2246 - 2285, 495
          - 1987, rolnummers 1 - 29 (deel I), 496
          - 1987, rolnummers 29 (deel II) - 60, 497
          - 1987, rolnummers 61 - 111, 498
          - 1987, rolnummers 112 - 135, 499
          - 1987, rolnummers 136 - 193, 500
          - 1987, rolnummers 194 - 249, 501
          - 1987, rolnummers 250 - 295, 502
          - 1987, rolnummers 296 - 355, 503
          - 1987, rolnummers 356 - 386, 504
          - 1987, rolnummers 387 - 420, 505
          - 1987, rolnummers 421 - 442 (deel I), 506
          - 1987, rolnummer 442 (deel II), 507
          - 1987, rolnummer 442 (deel III), 508
          - 1987, rolnummer 442 (deel IV), 509
          - 1987, rolnummers 443 - 459, 510
          - 1987, rolnummers 460 - 490, 511
          - 1987, rolnummers 491 - 527, 512
          - 1987, rolnummers 528 - 543, 513
          - 1987, rolnummers 544 - 568, 514
          - 1987, rolnummers 569 - 599, 515
          - 1987, rolnummers 600 - 641, 516
          - 1987, rolnummers 642 - 703, 517
          - 1987, rolnummers 704 - 726, 518
          - 1987, rolnummers 727 - 773, 519
          - 1987, rolnummers 774 - 831, 520
          - 1987, rolnummers 832 - 851, 521
          - 1987, rolnummers 852 - 894, 522
          - 1987, rolnummers 895 - 932, 523
          - 1987, rolnummers 933 - 975, 524
          - 1987, rolnummers 976 - 1003, 525
          - 1987, rolnummers 1004 - 1067, 526
          - 1987, rolnummers 1068 - 1111, 527
          - 1987, rolnummers 1112 - 1149, 528
          - 1987, rolnummers 1150 - 1203, 529
          - 1987, rolnummers 1204 - 1258, 530
          - 1987, rolnummers 1259 - 1323, 531
          - 1987, rolnummers 1324 - 1368, 532
          - 1987, rolnummers 1369 - 1401, 533
          - 1987, rolnummers 1402 - 1430, 534
          - 1987, rolnummers 1431 - 1479, 535
          - 1987, rolnummers 1480 - 1539, 536
          - 1987, rolnummers 1540 - 1578, 537
          - 1987, rolnummers 1579 - 1624, 538
          - 1987, rolnummers 1625 - 1686, 539
          - 1987, rolnummers 1687 - 1747, 540
          - 1987, rolnummers 1748 - 1809, 541
          - 1987, rolnummers 1810 - 1843 (deel I), 542
          - 1987, rolnummer 1843 (deel II), 543
          - 1987, rolnummers 1843 (deel III) - 1845, 544
          - 1987, rolnummers 1846 - 1855, 545
          - 1987, rolnummers 1856 - 1893, 546
          - 1987, rolnummers 1894 - 1930, 547
          - 1987, rolnummers 1931 - 1953, 548
          - 1987, rolnummer 1954 (deel I), 549
          - 1987, rolnummers 1954 (deel II) - 1966, 550
          - 1987, rolnummers 1967 - 2019, 551
          - 1987, rolnummers 2020 - 2064, 552
          - 1987, rolnummer 2065 (deel I), 553
          - 1987, rolnummer 2065 (deel II), 554
          - 1987, rolnummer 2065 (deel III), 555
          - 1987, rolnummer 2065 (deel IV), 556
          - 1987, rolnummers 2065 (deel V) - 2072 (deel I), 557
          - 1987, rolnummers 2072 (deel II) - 2090, 558
          - 1987, rolnummers 2091 - 2113, 559
          - 1987, rolnummers 2114 - 2159, 560
          - 1987, rolnummer 2116 (deel I), 561
          - 1987, rolnummer 2116 (deel II), 562
          - 1987, rolnummer 2116 (deel III), 563
          - 1987, rolnummer 2116 (deel IV), 564
          - 1987, rolnummer 2116 (deel V), 565
          - 1987, rolnummer 2116 (deel VI), 566
          - 1987, rolnummer 2160 (deel I), 567
          - 1987, rolnummers 2160 (deel II) - 2168, 568
          - 1987, rolnummers 2169 - 2203, 569
          - 1987, rolnummers 2204 - 2208 (deel I), 570
          - 1987, rolnummers 2208 (deel II) - 2238, 571
          - 1987, rolnummers 2239 - 2280, 572
          - 1987, rolnummers 2281 - 2317, 573
          - 1987, rolnummers 2318 - 2323 (deel I), 574
          - 1987, rolnummers 2323 (deel II) - 2325, 575
          - 1987, rolnummer 2326 (deel I), 576
          - 1987, rolnummer 2326 (deel II), 577
          - 1987, rolnummers 2326 (deel III) - 2358, 578
          - 1987, rolnummers 2359 - 2390, 579
          - 1987, rolnummers 2391 - 2435, 580
          - 1987, rolnummers 2436 - 2467, 581
          - 1987, rolnummers 2468 - 2531, 582
          - 1988, rolnummers 1 - 33, 583
          - 1988, rolnummers 34 - 70, 584
          - 1988, rolnummers 71 - 101, 585
          - 1988, rolnummer 102 (deel I), 586
          - 1988, rolnummer 102 (deel II), 587
          - 1988, rolnummers 103 - 140, 588
          - 1988, rolnummers 141 - 190, 589
          - 1988, rolnummers 191 - 195, 590
          - 1988, rolnummers 196 - 219, 591
          - 1988, rolnummers 220 - 255, 592
          - 1988, rolnummers 256 - 265, 593
          - 1988, rolnummers 266 - 281, 594
          - 1988, rolnummers 282 - 285, 595
          - 1988, rolnummers 286 - 323, 596
          - 1988, rolnummer 324 (deel I), 597
          - 1988, rolnummer 324 (deel II), 598
          - 1988, rolnummer 324 (deel III), 599
          - 1988, rolnummer 324 (deel IV), 600
          - 1988, rolnummer 324 (deel V), 601
          - 1988, rolnummers 325 - 395, 602
          - 1988, rolnummers 396 - 413 (deel I), 603
          - 1988, rolnummer 413 (deel II), 604
          - 1988, rolnummers 414 - 416, 605
          - 1988, rolnummers 417 - 435, 606
          - 1988, rolnummers 436 - 500, 607
          - 1988, rolnummers 501 - 560, 608
          - 1988, rolnummers 561 - 605, 609
          - 1988, rolnummers 606 - 660, 610
          - 1988, rolnummers 661 - 669 (deel I), 611
          - 1988, rolnummer 669 (deel II), 612
          - 1988, rolnummer 669 (deel III), 613
          - 1988, rolnummer 669 (deel IV), 614
          - 1988, rolnummers 670 - 715, 615
          - 1988, rolnummer 716 - 790, 616
          - 1988, rolnummers 791 - 850, 617
          - 1988, rolnummers 851 - 905, 618
          - 1988, rolnummers 906 - 951, 619
          - 1988, rolnummers 952 - 955, 620
          - 1988, rolnummer 956, 621
          - 1988, rolnummers 957 - 965, 622
          - 1988, rolnummer 966, 623
          - 1988, rolnummer 967 (deel I), 624
          - 1988, rolnummer 967 (deel II), 625
          - 1988, rolnummer 967 (deel III), 626
          - 1988, rolnummer 968 (deel I), 627
          - 1988, rolnummer 968 (deel II), 628
          - 1988, rolnummers 969 - 973, 629
          - 1988, rolnummers 974 - 1007, 630
          - 1988, rolnummers 1008 - 1025, 631
          - 1988, rolnummers 1026 - 1066, 632
          - 1988, rolnummers 1067 - 1099, 633
          - 1988, rolnummers 1100 - 1149, 634
          - 1988, rolnummers 1150 - 1185, 635
          - 1988, rolnummers 1186 - 1223, 636
          - 1988, rolnummers 1224 - 1264, 637
          - 1988, rolnummers 1265 - 1290, 638
          - 1988, rolnummers 1291 - 1324, 639
          - 1988, rolnummers 1325 - 1369, 640
          - 1988, rolnummers 1370 - 1430, 641
          - 1988, rolnummers 1431 - 1461 (deel I), 642
          - 1988, rolnummers 1461 (deel II) - 1490, 643
          - 1988, rolnummers 1491 - 1510, 644
          - 1988, rolnummers 1511 - 1545, 645
          - 1988, rolnummer 1546, 646
          - 1988, rolnummers 1547 - 1573, 647
          - 1988, rolnummers 1574 - 1622, 648
          - 1988, rolnummers 1623 - 1710, 649
          - 1988, rolnummers 1711 - 1757, 650
          - 1988, rolnummers 1758 - 1799, 651
          - 1988, rolnummers 1800 - 1829, 652
          - 1988, rolnummers 1830 - 1865, 653
          - 1988, rolnummers 1866 - 1897 (deel I), 654
          - 1988, rolnummers 1897 (deel II) - 1904, 655
          - 1988, rolnummers 1905 - 1939, 656
          - 1988, rolnummers 1940 - 1960, 657
          - 1988, rolnummers 1961 - 1995, 658
          - 1988, rolnummers 1996 - 2030, 659
          - 1988, rolnummers 2031 - 2044, 660
          - 1988, rolnummers 2045 - 2078, 661
          - 1988, rolnummers 2079 - 2140, 662
          - 1988, rolnummer 2091, 663
          - 1988, rolnummers 2141 - 2160, 664
          - 1988, rolnummers 2161 - 2204, 665
          - 1988, rolnummers 2205 - 2246, 666
          - 1988, rolnummers 2247 - 2269, 667
          - 1988, rolnummers 2270 - 2303, 668
          - 1988, rolnummers 2304 - 2338 (deel I), 669
          - 1988, rolnummer 2338 (deel II), 670
          - 1988, rolnummer 2338 (deel III), 671
          - 1988, rolnummers 2339 - 2350, 672
          - 1988, rolnummers 2351 - 2353, 673
          - 1988, rolnummers 2354 - 2364 (deel I), 674
          - 1988, rolnummers 2364 (deel II) - 2365 (deel I), 675
          - 1988, rolnummer 2365 (deel II), 676
          - 1988, rolnummer 2366, 677
          - 1988, rolnummers 2367 - 2409, 678
          - 1988, rolnummers 2410 - 2455, 679
          - 1988, rolnummers 2456 - 2510, 680
          - 1988, rolnummers 2511 - 2538, 681
          - 1988, rolnummers 2539 - 2540, 682
          - 1988, rolnummers 2541 - 2587, 683
          - 1988, rolnummers 2588 - 2614 (deel I), 684
          - 1988, rolnummers 2614 (deel II) - 2616, 685
          - 1988, rolnummers 2617 - 2652, 686
          - 1989, rolnummers 1 - 40, 687
          - 1989, rolnummers 41 - 65, 688
          - 1989, rolnummers 66 - 107, 689
          - 1989, rolnummer 108 (deel I), 690
          - 1989, rolnummer 108 (deel II), 691
          - 1989, rolnummers 109 - 139, 692
          - 1989, rolnummers 140 - 161, 693
          - 1989, rolnummers 162 - 203, 694
          - 1989, rolnummer 204 (deel I), 695
          - 1989, rolnummers 204 (deel II) - 212, 696
          - 1989, rolnummers 213 - 225, 697
          - 1989, rolnummers 226 - 255, 698
          - 1989, rolnummers 256 - 296, 699
          - 1989, rolnummers 297 - 323, 700
          - 1989, rolnummers 324 - 347, 701
          - 1989, rolnummers 348 - 388, 702
          - 1989, rolnummers 389 - 417, 703
          - 1989, rolnummers 418 - 499, 704
          - 1989, rolnummer 500, 705
          - 1989, rolnummers 501 - 530, 706
          - 1989, rolnummers 531 - 540, 707
          - 1989, rolnummers 541 - 579, 708
          - 1989, rolnummer 580 (deel I), 709
          - 1989, rolnummer 580 (deel II), 710
          - 1989, rolnummer 580 (deel III) - 610, 711
          - 1989, rolnummers 611 - 622, 712
          - 1989, rolnummers 623 - 629, 713
          - 1989, rolnummers 630 - 674, 714
          - 1989, rolnummers 675 - 711, 715
          - 1989, rolnummers 712 - 742, 716
          - 1989, rolnummers 743 - 779, 717
          - 1989, rolnummers 780 - 807, 718
          - 1989, rolnummers 808 - 852, 719
          - 1989, rolnummers 853 - 866, 720
          - 1989, rolnummers 867 - 897, 721
          - 1989, rolnummers 898 - 952, 722
          - 1989, rolnummers 953 - 1001, 723
          - 1989, rolnummers 1002 - 1039, 724
          - 1989, rolnummers 1040 - 1074 (deel I), 725
          - 1989, rolnummer 1074 (deel II), 726
          - 1989, rolnummers 1075 - 1113, 727
          - 1989, rolnummers 1114 - 1116, 728
          - 1989, rolnummers 1117 - 1120, 729
          - 1989, rolnummers 1121 - 1133, 730
          - 1989, rolnummers 1134 - 1180, 731
          - 1989, rolnummers 1181 - 1223, 732
          - 1989, rolnummers 1224 - 1277, 733
          - 1989, rolnummers 1278 - 1329, 734
          - 1989, rolnummers 1330 - 1357, 735
          - 1989, rolnummers 1358 - 1418, 736
          - 1989, rolnummers 1419 - 1457, 737
          - 1989, rolnummers 1458 - 1519, 738
          - 1989, rolnummers 1520 - 1544, 739
          - 1989, rolnummers 1545 - 1589, 740
          - 1989, rolnummers 1590 - 1641, 741
          - 1989, rolnummers 1642 - 1714, 742
          - 1989, rolnummers 1715 - 1753, 743
          - 1989, rolnummers 1754 - 1795, 744
          - 1989, rolnummers 1796 - 1851, 745
          - 1989, rolnummers 1852 - 1898, 746
          - 1989, rolnummers 1899 - 1934, 747
          - 1989, rolnummers 1935 - 1981, 748
          - 1989, rolnummers 1982 - 2043, 749
          - 1989, rolnummers 2044 - 2074, 750
          - 1989, rolnummers 2075 - 2096, 751
          - 1989, rolnummers 2097 - 2120, 752
          - 1989, rolnummers 2121 - 2173, 753
          - 1989, rolnummers 2174 - 2213, 754
          - 1989, rolnummers 2214 - 2226, 755
          - 1989, rolnummers 2227 - 2271, 756
          - 1989, rolnummers 2272 - 2306, 757
          - 1989, rolnummers 2307 - 2340, 758
          - 1989, rolnummer 2341 (deel I), 759
          - 1989, rolnummer 2341 (deel II), 760
          - 1989, rolnummers 2342 - 2343 (deel I), 761
          - 1989, rolnummer 2343 (deel II), 762
          - 1989, rolnummers 2344 - 2372, 763
          - 1989, rolnummers 2373 - 2385, 764
          - 1989, rolnummers 2386 - 2393, 765
          - 1989, rolnummers 2394 - 2411, 766
          - 1989, rolnummers 2412 - 2420 (deel I), 767
          - 1989, rolnummers 2420 (deel II) - 2464, 768
          - 1989, rolnummers 2465 - 2513, 769
          - 1989, rolnummers 2514 - 2548, 770
          - 1989, rolnummers 2549 - 2600, 771
          - 1989, rolnummers 2601 - 2626, 772
        - Arresten, uitspraken van ter terechtzitting behandelde strafzaken, gerangschikt op datum, 1980 - 1989; 773-972; 180 banden
          Hoewel de arresten (met rode viltstift aangegeven) een volgnummer hebben, moet men deze op datum terugzoeken.
          Zie voor dossiers op deze arresten de inv. nrs. 30 - 772.
          Zie voor de toegangen de inv. nrs. 3 - 29.
          - 1980 jan 2, rol443/79 - 1980 jan 31, rol462/79, 773
          - 1980 jan 31, rol554/79 - 1980 febr 21, rol789/79, 774
          - 1980 febr 21, rol840/79 - 1980 mrt 21, rol932/79, 775
          - 1980 mrt 21, rol968/79 - 1980 apr 3, rol1063/79, 776
          - 1980 apr 3, rol1363/79 - 1980 mei 12, rol1381/79, 777
          - 1980 mei 12, rol1552/79 - 1980 mei 20, rol1509/79, 778
          - 1980 mei 20, rol1570/79 - 1980 juni 10, rol423/80, 779
          - 1980 juni 10, rol291/80 - 1980 juli 4, rol1541/79, 780
          - 1980 juli 4, rol107/80 - 1980 aug 18, rol585/80, 781
          - 1980 aug 18, rol145/80 - 1980 sept 11, rol175/80, 782
          - 1980 sept 11, rol418/79 - 1980 sept 30, rol1537/79, 783
          - 1980 okt 1, rol263/80 - 1980 okt 15, rol582/80, 784
          - 1980 okt 15, rol586/80 - 1980 nov 10, rol418/80, 785
          - 1980 nov 10, rol293/79 - 1980 nov 25, rol579/80, 786
          - 1980 nov 26, rol613/80 - 1980 dec 11, rol1297/80, 787
          - 1980 dec 11, rol1163/80 - 1980 dec 31, rol115/80, 788
          - 1981 jan 5, rol1089/80 - 1981 jan 26, rol1258/80, 789
          - 1981 jan 26, rol1193/80 - 1981 febr 12, rol1716/79, 790
          - 1981 febr. 12, rolN.N. - 1981 mrt 3, rol1358/80, 791
            Het eerste arrest in deze band heeft vreemd genoeg geen rolnummer gekregen. Het betreft een arrest op een nieuwe strafzaak en tevens een tenuitvoerlegging van een voorwaardelijke opgelegde straf, gevorderd in een arrest van 12 december 1978, wegens het niet naleven van de algemene voorwaarde voor het einde van de proeftijd door de veroordeelde (artikel 14g derde lid Wetboek van Strafrecht).
          - 1981 mrt 3, rol1388/80 - 1981 mrt 23, rol1454/80, 792
          - 1981 mrt 23, rol848/80 - 1981 apr 7, rol376/80, 793
          - 1981 apr 7, rol1086/80 - 1981 apr 24, rol1420/80, 794
          - 1981 apr 24, rol1877/80 - 1981 mei 12, rol1692/80, 795
          - 1981 mei 12, rol1656/80 - 1981 juni 1, rol1542/80, 796
          - 1981 juni 1, rol1993/80 - 1981 juni 16, rol394/80, 797
          - 1981 juni 16, rol1431/80 - 1981 juli 21, rol1694/80, 798
          - 1981 juli 21, rol400/81 - 1981 aug 26, rol2033/80, 799
          - 1981 aug 26, rol76/81 - 1981 sept 22, rol1879/80, 800
          - 1981 sept 22, rol136/81 - 1981 okt 12, rol675/81, 801
          - 1981 okt 12, rol95/81 - 1981 okt 29, rol760/81, 802
          - 1981 okt 29, rol226/81 - 1981 nov 17, rol446/81, 803
          - 1981 nov 17, rol1029/81 - 1981 dec 4, rol663/81, 804
          - 1981 dec 4, rol1712/81 - 1981 dec 18, rol528/81, 805
          - 1981 dec 18, rol155/81 - 1981 dec 31, rol137/80, 806
          - 1982 jan 4, rol771/81 - 1982 jan 22, rol1320/81, 807
          - 1982 jan 22, rol1458/81 - 1982 febr 9, rol1099/81, 808
          - 1982 febr 9, rol1113/81 - 1982 febr 22, rol1468/81, 809
          - 1982 febr 23, rol1112/81 - 1982 mrt 2, rol1626/81, 810
          - 1982 mrt 4, rol826 /81 - 1982 mrt 15, rol971/81, 811
          - 1982 mrt 15, rol1979/81 - 1982 apr 1, rol2184/81, 812
          - 1982 apr 1, rol2081/81 - 1982 apr 8, rol704/81, 813
          - 1982 apr 8, rol1094/81 - 1982 apr 22, rol2156/81, 814
          - 1982 apr 22, rol1892/81 - 1982 mei 7, rol502/81, 815
          - 1982 mei 7, rol713/81 - 1982 mei 21, rol2022/81, 816
          - 1982 mei 21, rol2033/81 - 1982 juni 2, rol2154/81, 817
          - 1982 juni 2, rol2181/81 - 1982 juni 15, rol2260/81, 818
          - 1982 juni 15, rol83/82 - 1982 juli 9, rol115/81, 819
          - 1982 juli 9, rol2119/81 - 1982 aug 23, rol2045/81, 820
          - 1982 aug 23, rol2044/81 - 1982 sept 22, rol1313/82, 821
          - 1982 sept 24, rol2250/81 - 1982 okt 21, rol609/82, 822
          - 1982 okt 22, rol2285/81 - 1982 nov 12, rol865/82, 823
          - 1982 nov 12, rol759/82 - 1982 nov 30, rol195/82, 824
          - 1982 nov 30, rol858/82 - 1982 dec 15, rol859/82, 825
          - 1982 dec 16, rol1297/82 - 1982 dec 31, rol1659/82, 826
          - 1983 jan 3, rol548/82 - 1983 jan 17, rol1006/82, 827
          - 1983 jan 17, rol577/82 - 1983 febr 3, rol872/82, 828
          - 1983 febr 3, rol1485/82 - 1983 febr 17, rol691/82, 829
          - 1983 febr 17, rol1235/82 - 1983 mrt 7, rol1925/82, 830
          - 1983 mrt 7, rol1114/82 - 1983 mrt 24, rol1441/82, 831
          - 1983 mrt 25, rol1976/82 - 1983 apr 20, rol1242/82, 832
          - 1983 apr 20, rol1739/82 - 1983 mei 4, rol48/83, 833
          - 1983 mei 4, rol2006/82 - 1983 mei 20, rol2125/82, 834
          - 1983 mei 20, rol2155/82 - 1983 juni 3, rol234/83, 835
          - 1983 juni 3, rol2149/82 - 1983 juni 16, rol1195/82, 836
          - 1983 juni 17, rol2180/82 - 1983 juli 1, rol668/83, 837
          - 1983 juli 1, rol675/83 - 1983 juli 19, rol741/83, 838
          - 1983 juli 19, rol692/83 - 1983 sept 13, rol1636/82, 839
          - 1983 sept 13, rol1438/82 - 1983 okt 6, rol2147/82, 840
          - 1983 okt 6, rol95/83 - 1983 okt 24, rol593/83, 841
          - 1983 okt 24, rol1481/83 - 1983 nov 11, rol1443/82, 842
          - 1983 nov 11, rol2074/82 - 1983 nov 25, rol1578/83, 843
          - 1983 nov 25, rol2238/83 - 1983 dec 16, rol1261/83, 844
          - 1983 dec 16, rol749/83 - 1983 dec 30, rol1480/83, 845
          - 1984 jan 2, rol83/88 - 1984 jan 25, rol1471/83, 846
          - 1984 jan 25, rol1470/83 - 1984 febr 10, rol2091/83, 847
          - 1984 febr 13, rol1178/83 - 1984 mrt 2, rol1415/83, 848
          - 1984 mrt 2, rol1441/83 - 1984 mrt 20, rol317/83, 849
          - 1984 mrt 20, rol502/83 - 1984 apr 9, rol228/83, 850